最高法院刑事裁定　　　　　　　　　　111年度台抗字第307號
抗　告　人　黃嘉銘


上列抗告人因加重詐欺等罪案件，不服臺灣高等法院臺中分院中
華民國111年1月3日駁回其聲明異議之裁定（110年度聲字第3036
號），提起抗告，本院裁定如下：
    主  文
抗告駁回。
    理  由
一、抗告人黃嘉銘因犯加重詐欺等罪案件，經法院裁定定其應執
    行刑確定後，檢察官據以指揮執行，抗告人不服檢察官執行
    之指揮向原審法院聲明異議，聲明意旨如原裁定理由一所載
    。
二、原裁定駁回抗告人之聲明，略以：前述定執行刑之裁定（下
    稱定刑裁定）確定後，檢察官之執行指揮與定刑裁定所載之
    刑期相符，執行方法亦無違背法令或失當之處。聲明意旨雖
    指定刑裁定附表所載之各確定判決（下稱各確定判決）有剝
    奪其急需辯護人之請求、未傳喚證人及同案被告使行交互詰
    問、未依法將案件移轉管轄至其他法院審理致有一案兩判之
    違法等情。然此係對各確定判決之爭執，非聲明異議程序所
    得處理之範疇，抗告人提起本件聲明，為無理由，應予駁回
    。
三、抗告意旨略以：各確定判決之偵查、審判中，檢察官或法院
    多有違法情形，如其中之109 年度上訴字第1267、1271號，
    檢察官於前案起訴後仍重複起訴；該案之審判長就抗告人指
    定辯護人之請求未予處理、未傳喚抗告人所聲請之證人；明
    知係後繫屬之案件並無管轄權，仍違法審判等；且案件確定
    後，若有再審或非常上訴之事由，檢察官仍應糾錯。以上情
    形，受理聲明異議之法院均應予處理，乃原裁定卻認其不在
    處理範疇，自有違誤等語。
四、按裁判確定後，受刑人認為檢察官就刑之執行或其執行之方
    有違法或不當者，得依刑事訴訟法第48 4條規定聲明異議。
    亦即係以檢察官就已確定裁判之執行指揮為其異議之對象。
    至於刑事確定裁判有事實誤認時，法律設有再審救濟制度；
    若係違背法令，則應依非常上訴救濟之，均非屬刑事訴訟法
    第484 條聲明異議之範圍。原裁定以檢察官於定刑裁定確定
    後所為之執行指揮，與定刑裁定之刑期相符；執行方法亦無
    違背法令或失當情形；並敘明聲明意旨所指各情，非聲明異
    議程序所得處理。核其論斷、說明，於法並無不合。抗告意
    旨就檢察官關於執行之指揮有何不當，原裁定就此部分之判
    斷如何違法，並未依卷內資料，具體指摘，仍執相類之事由
    重複爭執，難認其抗告為有理由，應予駁回。
據上論結，應依刑事訴訟法第412條，裁定如主文。
中    華    民    國   111    年    3     月    10    日
                  刑事第四庭審判長法  官  林  立  華  
                                  法  官  謝  靜  恒  
                                  法  官  王  敏  慧  
                                  法  官  李  麗  珠  
                                  法  官  林  瑞  斌  
本件正本證明與原本無異
                                  書記官
中    華    民    國   111    年    3     月    15    日